臺灣新竹地方法院民事簡易判決　　　　 96年度竹簡字第890號
原　　　告　甲○○
被　　　告　乙○○
　　　　　　　　　　　（另案於台灣新竹監獄執行中）
上列當事人間請求損害賠償事件，經本院刑事庭移送而來（96年
度交附民字第90號），本院於民國96年8月29日辯論終結，判決
如下：
    主  文
被告應給付原告新台幣肆萬肆仟參佰肆拾元，及自民國九十六年
七月十四日起至清償日止，按年息百分之五計算之利息。
原告其餘之訴駁回。
本判決第一項得假執行。
原告其餘假執行之聲請駁回。
    事實及理由
一、原告主張：
    被告違背安全駕駛之規定，飲酒後於民國93年7月16日凌晨1
    時許，駕駛訴外人簡若羚所有車號9K-0598號自用小客車，
    沿新竹市○○路由東往西方向行駛，嗣於同日凌晨1時57 分
    許，行經新竹市○○街與西大路交岔路口時，明知前方燈號
    為紅燈，竟闖紅燈往前行駛，適原告駕駛車號BH-9721號自
    用小客車沿新竹市○○街由北往南方向行駛，正好行經上開
    路口，兩車因而發生碰撞，原告並因此受有頸部頓挫傷、左
    膝挫傷壓痛之傷害，詎被告肇事後，未採取救護措施或報警
    前來處理，反而駕車逃離現場。經警查獲後，突有訴外人簡
    若羚承認當時車號9K-0598號自用小客車為其所駕駛，被告
    則否認其為駕駛人，但不久訴外人簡若羚與被告之說詞均更
    改，互相推諉責任，辯稱渠等為男女朋友，因分手後引起糾
    紛如何如何，造成偵查階段之延宕，原告亦一度不知向何人
    請求賠償，然被告前述犯行最終經檢察官偵查起訴，並經本
    院以96年度交訴字第33號刑事判決判決有罪在案。被告不遵
    守交通規則，造成本件車禍發生，實有過失，原告因被告之
    過失受有損害，爰依侵權行為之法律關係以及民法第184條
    第2項前段、第191 條之2前段、第195條第1項等規定請求賠
    償，請求項目及金額如下：
（一）醫藥費用：
      原告於新竹馬偕醫院、三軍總醫院、台中榮民總醫院、丞
      太中醫診所等診治，且因傷處為關節疼痛，亦採民俗療法
      治療，以及考慮目前傷勢並未完全痊癒，日後還需傷藥補
      償費等，此部分請求新台幣（下同）三萬元。
（二）車輛修繕損失：
      BH-9721號自小客車修車費連同車禍當時之拖吊費合計六
      萬八千二百五十元。雖被告抗辯未讓其知道修車廠在哪裡
      ，但車禍時訴外人簡若羚之哥哥立即表示不會賠償，被告
      和簡若羚又相互推諉責任，無人承認肇事，其只好自行將
      車修繕，修妥後被告才又說其是真正駕駛人，如此要如何
      通知被告去修車廠。
（三）車輛毀損不便損失：
      原告係台北人，但車禍當時為東海大學研究生，且為工研
      院竹東中興院區能源環境所共同指導之學生，需要時常往
      來新竹、台中、台北等地，車禍毀損造成移動之不方便與
      時間耗損，此部分之請求金額為一萬五千元。
（四）精神慰撫金：
      原告所受傷勢嚴重，行動時常牽動患部致有如遭受雷擊般
      之疼痛與抽動，睡眠時亦常因翻身擠壓患部，每每因痛驚
      醒，且因此延誤課業，學習進度落後，通常東海大學之研
      究生為二年畢業，其因本件車禍影響，二年半始畢業。尤
      其原告從未與人興訟，但事故發生後，被告與訴外人簡若
      羚互相卸責，原告亦擔憂不知向何人求償，又害怕遭受報
      復，寢食難安無一夜成眠，為此請求慰撫金八萬八千元。
（五）總計：
      被告應給付原告二十萬一千二百五十元。
（六）為此聲明：
    (一)被告應給付原告二十萬一千二百五十元，及自起訴狀繕本
      送達翌日（即96年7月14日）起至清償日止之法定利息。
    (二)原告願供擔保聲請宣告假執行。
    (三)訴訟費用由被告負擔。
二、被告對於其有原告主張之前揭過失犯行並不否認，且對原告
    提出之醫藥費單據、拖吊費單據金額同意賠償，但就其餘賠
    償請求則辯稱：
    原告稱其有施以民俗療法以及往來新竹、台中、台北花費車
    資等，均無單據證明，如何相信有這些支出；而汽車修理費
    、估價單部分，其當時並未受通知去修車廠查看，且原告駕
    駛之車輛甚為老舊，根本不需要修；精神慰輔金之請求金額
    亦嫌過高等語。
三、本院之判斷：
（一）原告主張於上揭時地，因被告駕駛車輛之過失發生車禍，
      原告因而受有前述傷害一節，業據原告提出新竹馬偕醫院
      診斷證明書為證，為被告所不爭執，並經本院依職權調閱
      臺灣新竹地方法院檢察署93年度偵字第5723號偵查卷、本
      院96年度交訴字第33號刑案卷查核無誤，有刑案卷內之筆
      錄、交通事故現場圖、現場照片、酒測數據可按，堪信為
      實在。按道路交通管理處罰條例第35條第1項規定：酒精
      濃度超過規定標準者，不得駕車；次按道路交通安全規則
      第102條第1項第1款規定：汽車行駛至交岔路口，其行進
      應遵守燈光號誌。本件被告酒後駕駛自小客車，又違規闖
      越紅燈，其有過失甚明，且與本件事故之發生有因果關係
      。
（二）經查車號BH-9721號自小客車並非原告所有，而係訴外人
      王宗興所有之事實，有原告提出之汽車新領牌登記書影本
      在卷足憑，亦經原告自承在卷，原告既非所有權人，雖BH
      -9721號自小客車因本件車禍受損，仍不可認為係原告之
      所有權受到損害。從而，原告請求被告賠償前述車輛因回
      復原狀所需之修車費用，於法不合，無從准許。
（三）原告雖主張其因BH-9721號自小客車毀損而有交通不便之
      損害一萬五千元，但查，原告未提出此部分支出單據之任
      何證明，且民法第192條第1項、第193條第1項所定得以請
      求「增加生活上需要之費用」，限於死亡或身體、健康受
      到侵害而導致增加生活上之費用，若係車輛受損造成生活
      上另需搭車所生之費用，則不在請求之列，況且該車又非
      原告所有，是原告此部分之請求，不應准許。
（四）按因故意或過失不法侵害他人之權利者，負損害賠償責任
      ；不法侵害他人之身體、健康、名譽、自由、信用、隱私
      、貞操，或不法侵害其他人格法益而情節重大者，被害人
      雖非財產上之損害，亦得請求賠償相當之金額，民法第18
      4條第1項前段、第195條第1項定有明文。承前所述，被告
      因過失肇事致原告受有身體傷害，堪可認定，從而原告主
      張被告應負侵權行為損害賠償責任，請求醫藥費、拖吊費
      及精神慰輔金等，於法有據，至於准駁之金額與理由，爰
      析述如下：
    (一)醫藥費用：
      依據原告所提出之新竹馬偕醫院、三軍總醫院、台中榮民
      總醫院、丞太中醫診所等醫療單據，此部分合計支出三千
      一百四十元。至於原告所稱民俗療法治療亦支出若干費用
      一節，則未舉證以實其說，被告對此又爭執甚烈，原告之
      請求自難採信。原告雖另主張目前傷勢未完全痊癒，日後
      還需傷藥補償費云云，然依新竹馬偕醫院93年7月18日之
      診斷證明書所示，原告係受到頸部頓挫傷、左膝挫傷壓痛
      之傷害，未住院治療，僅需按時服藥與門診追蹤即可，顯
      然傷勢並未嚴重到需經年方能痊癒，而本件事故係93年7
      月間發生，距今已三年整，堪信原告所受傷勢應已痊癒，
      是原告此部分主張，亦難採認。醫藥費用部分，原告得請
      求之金額為三千一百四十元。
    (二)承前所述，原告受到頸部頓挫傷、左膝挫傷壓痛之傷害，
      ，身體自受有痛苦；而原告當時係東海大學研究生，因本
      件事故學習進度落後，較其他同學多花半年時間始畢業，
      精神上亦堪信受有痛苦。被告則係高中肄業之青年，從事
      與宗教相關之職業，有警詢筆錄上之記載可考。又依據兩
      造之電子閘門財產所得資料所示，原告於93年度至95年度
      ，名下均無任何動產或車輛，各僅有數萬元薪資所得，被
      告93年度只有三元之利息所得，94年度僅有九千多元之工
      作獎金收入，95年度則無任何收入。此外，本件事故發生
      後，確發生訴外人簡若羚頂替、被告否認為駕駛人之事實
      ，之後被告又與簡若羚均翻異前詞，導致偵查延宕，足認
      被告犯後態度不佳。本院參考兩造之年齡、身份地位、經
      濟狀況、被告態度等一切情狀，認為原告請求慰撫金以四
      萬元為適當，逾此數額則難謂有據。
    (三)拖吊費用一千二百元部份，為被告所同意賠付，且有統一
      發票在卷可憑，即應准許。
（五）綜上所述，原告得請求被告賠償之金額合計為四萬四千三
      百四十元，及自96年7月14日起至清償日止，按年息百分
      之五計算之利息。原告逾此部分之請求，則無理由，應予
      駁回。
四、假執行之宣告：
    本判決原告勝訴部份，係所命給付金額於五十萬元以下，應
    依民事訴訟法第389條第1項第5款之規定職權宣告假執行。
    至於原告敗訴部分，原告雖聲請假執行，但因該部份訴之駁
    回而失所依據，應予駁回。
五、本件為刑事附帶民事訴訴訟，免徵裁判費，爰不為訴訟費用
    負擔之諭知。
中　　華　　民　　國　　96　　年　　9 　　月　　12　　日
                  新竹簡易庭    法　官  李珮瑜
以上正本，係照原本作成。
如對本判決上訴，須於判決送達後20日內向本院提出上訴狀。
中　　華　　民　　國　　96　　年　　9 　　月　　12　　日
                                書記官　朱苑禎
